【裁判字號】    92,易,896
【裁判日期】    920822
【裁判案由】    毒品危害防制條例
【裁判全文】
臺灣彰化地方法院刑事判決                          九十二年度易字第八九六號
    被      告  乙○○
右列被告因違反毒品危害防制條例案件，經檢察官聲請簡易判決處刑（九十二年度偵
字第二六六三號），本院認有刑事訴訟法第四百五十一條之一第四項但書之情形，而
改依通常程序審理判決如左：
        主  文
乙○○持有第一級毒品，處拘役伍拾日，如易科罰金，以參佰元折算壹日。
扣案之海洛因參包（驗後淨重合計零點玖貳公克）沒收銷燬之。
        事  實
一、乙○○於民國九十一年十二月三日十六時許起，在彰化縣員林鎮員林公園旁，以
    不詳方法非法持有第一級毒品海洛因三包（驗後淨重合計０．九二公克）。嗣於
    同日十七時三十分許，在彰化縣永靖鄉○○街（起訴書漏載永靖街）八十八號前
    為警臨檢時當場查獲，並在其手中所拿之小皮包內扣得該第一級毒品海洛因三包
    （驗後淨重合計０˙九二公克）。
二、案經彰化縣警察局田中分局報請臺灣彰化地方法院檢察署檢察官聲請簡易判決處
    刑，本院認有刑事訴訟法第四百五十一條之一第四項但書之情形，而改依通常程
    序審理。
        理  由
一、訊據被告乙○○矢口否認有前揭犯行，辯稱：扣案之毒品海洛因是甲○○所有，
    是他騎機車時叫伊幫他拿一下，伊並不知道是毒品云云。惟查，（一）扣案之白
    色粉末三包，經送法務部調查局鑑定結果，確屬第一級毒品海洛因（驗後淨重合
    計０．九二公克）無訛，有法務部調查局九十一年十二月二十日調科壹字第一四
    ○○○八九四二號鑑定通知書一件附卷可稽。並有該三包第一級毒品海洛因（驗
    後淨重合計０．九二公克）扣案可資佐證。（二）被告於查獲後經其同意由警採
    尿送請彰化縣衛生局檢驗及詮昕科技股份有限公司複驗結果，其尿液確未有嗎啡
    或鴉片類陽性反應，有彰化縣衛生局九十一年十二月十六日煙檢字第九一二四０
    五號煙毒尿液檢驗成績書及詮昕科技股份有限公司九十二年一月十五日報告編號
    00000000號濫用藥物尿液檢驗報告各一紙附卷可按，可證被告確未施用
    第一級毒品海洛因無誤。（三）證人甲○○到院雖證稱：扣案之海洛因是伊的，
    因伊要騎機車才要乙○○幫伊拿云云。然證人甲○○亦證稱：當時伊穿長褲，有
    口袋等語。是其既著長褲且有口袋，則扣案之第一級毒品海洛因置於小皮包內，
    該小皮包甚小，其可放置於自己之褲袋內，又何須請被告代為收藏。又證人先證
    稱：當時伊要騎機車，一路都是伊騎的，是由大村鄉要往永靖鄉的時候就將皮包
    交給乙○○等語。然經被告供稱是到永靖才給證人載，而之前是伊騎機車載證人
    後，才又改稱：是到永靖鄉才換伊騎，伊才叫乙○○幫伊拿毒品云云。顯見其於
    本院證述時前後矛盾。另證人甲○○於警訊時證稱：被查獲時伊看到乙○○手中
    拿著小皮包，內有三包海洛因，伊只是去載乙○○，為何他手中的小皮包會裝有
    海洛因伊不知道等語。如扣案之海洛因係其所有，其本人當時有施用第一級毒品
    海洛因（現強制戒治中），於警訊時何不即承認扣案之海洛因為其所有，而予以
    否認，足徵其於本院之證述係為迴護被告之詞，不可採信，應以其警訊時之證述
    較為可採。（四）證人即查獲警員許進成到院證稱：當時是甲○○騎機車後載被
    告，他們到永靖街八十八號前停下來，因他們行跡可疑，伊就過去盤查，伊向被
    告要身分證時，被告就不願意，因他手中拿一個小皮包，伊請他打開小皮包，但
    他很不情願將小皮包打開，打開後裡面就只有海洛因，並沒有其他東西等語明確
    。顯見被告係明知小皮包內所放置之物是第一級毒品海洛因無訛。（五）被告於
    警訊及偵查中另辯稱：伊於九十一年十一月三日十六時許，在彰化縣員林鎮員林
    公園旁，遇見不詳姓名年籍綽號「文華」之成年男子，「文華」於離去時，將一
    個小皮包丟在公園邊，等到離開後才打電話通知伊將該小皮包拿到永靖鄉○○街
    某麵攤給他，伊並不知小皮包內有海洛因云云，然如其所辯，「文華」之人係將
    藏有第一級毒品海洛因之小皮包丟在員林公園旁始離去，再打電話要被告將該小
    皮包拿到永靖鄉○○街之麵攤給他，則「文華」之人於離去時自行將該藏有第一
    級毒品海洛因之小皮包攜往永靖鄉即可，何須丟棄於員林公園後再請被告攜往永
    靖鄉，且海洛因之價格不菲，「文華」之人焉有可能隨意丟棄於公園路旁而不怕
    遭其他不相關之人拾走之理。況被告於警訊、偵查中，迄至本院審理時，均未能
    明白供述「文華」之真實姓名、年籍、住址等資料以供本院傳訊，顯見並無「文
    華」其人甚明。（六）被告有施用毒品前科，有台灣高等法院被告全國前案紀錄
    表及本院八十五年少訓字第二０六號裁定書在卷可憑，焉有不知扣案物為第一級
    毒品海洛因之理，且本件第一級毒品海洛因確係由被告身上起獲，業據被告於警
    、偵訊中及本院審理時供稱：上開海洛因是伊被查獲時拿在伊手上被警察看到的
    等語無訛。是扣案之第一級毒品海洛因縱非被告所有，然既係在其手中查獲，被
    告顯已將該三包第一級毒品海洛因置於自己實力支配之下，已在其持有之下無訛
    。綜上所述，被告前揭所辯，無非係事後卸責之詞，要無可採，本件事證已臻明
    確，被告犯行堪以認定。
二、核被告所為，係犯毒品危害防制條例第十一條第一項之持有第一級毒品罪。爰審
    酌被告犯罪之動機、目的、方法、手段、所生危害，暨犯後之態度等一切情狀，
    量處如主文所示之刑，並諭知易科罰金之折算標準，以示懲處。扣案被告持有之
    海洛因三包（驗後淨重合計０．九二公克），屬第一級毒品，爰依毒品危害防制
    條例第十八條第一項前段規定，沒收銷燬之。
據上論斷，應依刑事訴訟法第四百五十二條、第二百九十九條第一項前段，毒品危害
防制條例第十一條第一項、第十八條第一項前段，刑法第十一條前段、第四十一條第
一項前段，罰金罰鍰提高標準條例第二條，判決如主文。
本案經檢察官邱鼎文到庭執行職務。
中      華      民      國      九十二      年    八    月    二十二    日
                                臺灣彰化地方法院刑事第一庭
                                    法      官  陳  秋  錦
右正本證明與原本無異。
如不服本判決，應於判決送達後十日內，向本院提出上訴狀（須附繕本）。
                                    法院書記官  于  淑  真
中      華      民      國      九十二      年    八    月    二十二    日
毒品危害防制條例第十一條 :
持有第一級毒品者，處三年以下有期徒刑、拘役或新臺幣五萬元以下罰金。
持有第二級毒品者，處二年以下有期徒刑、拘役或新臺幣三萬元以下罰金。
持有專供製造或施用毒品之器具者，處一年以下有期徒刑、拘役或新臺幣一萬元以下
罰金。
毒品危害防制條例第十八條：
查獲之毒品及專供製造或施用毒品之器具，不問屬於犯人與否，均沒收銷燬之。但合
於醫藥或研究之用者，得不予銷燬。
前項合於醫藥或研究用毒品或器具之管理辦法，由法務部會同行政院衛生署定之。


司法院資訊處製作；財團法人民間司法改革基金會備份。
